臺灣橋頭地方法院民事裁定
110年度消債清字第103號
聲  請  人  
即債務人    劉慧菁  
0000000000000000

0000000000000000

代  理  人  林文鑫  法扶律師
上列當事人聲請消費者債務清理事件，本院裁定如下：
    主  文
聲請人劉慧菁自民國一百一十年七月三十日下午四時起開始清算
程序。
命司法事務官進行本件清算程序。
    理  由
一、按更生方案未依消費者債務清理條例（下稱消債條例）第59
    條、第60條規定可決時，除有同條例第12條、第64條規定之
    情形外，法院應以裁定開始清算程序；債務人有薪資、執行
    業務所得或其他固定收入，依其收入及財產狀況，可認更生
    方案之條件已盡力清償者，法院應以裁定認可更生方案，該
    條例第61條第1項、第64條第1項前段定有明文。又債務人之
    財產有清算價值者，加計其於更生方案履行期間可處分所得
    總額，扣除自己及依法應受其扶養者所必要生活費用後之餘
    額，逾十分之九已用於清償，視為債務人已盡力清償，此亦
    為消債條例第64條之1第1款所明定。次按法院開始清算程序
    之裁定，應載明其年、月、日、時，並即時發生效力；法院
    裁定開始更生或清算程序後，得命司法事務官進行更生或清
    算程序，同條例第16條第1項、第83條第1項亦分別定有明文
    。
二、經查，本件聲請人即債務人劉慧菁聲請更生，經本院以109
    年度消債更字第79號民事裁定准予開始更生程序，並經本院
    109年度司執消債更字第89號執行更生事件執行中。本件更
    生債權額確定為新臺幣（下同）1,206,120元，聲請人提出
    以每月為1期，每期清償2,050元，6年共計72期，清償成數1
    2.24％，清償總額147,600元之更生方案，惟多數債權人表示
    不同意該更生方案。經查，聲請人名下尚有中國人壽、國泰
    人壽、富邦人壽保險解解約金共80,964元，另聲請人與前配
    偶育有一名91年生子女，名下未有任何所得及財產，有受聲
    請人及前配偶扶養之必要；另查，聲請人現與子女、胞兄賃
    屋而居，自陳每月僅須分攤房租3,000元，並陳報個人必要
    生活費及扶養費為21,622元，此數額尚低於以110年度高雄
    市每人每月最低生活費標準1.2倍即16,009元計算之個人必
    要生活費用及扶養費共24,014元，聲請人主張個人必要生活
    費加計扶養費為21,622元，應屬合理。又聲請人自109年2月
    起任職於同興股份有限公司，109年2月至11月之每月平均薪
    資為24,627元。是以聲請人每月收入加計保險解約金平均現
    值，扣除自陳支出後，每月剩餘4,130元，子女為91年生，
    依一般教育常情，將於3年後自大專院校畢業，屆時應提高
    更生方案清償金額，是本院司法事務官遂命聲請人依前揭規
    定，提出以每月為1期，6年共計72期，分2階段之第1至36期
    每期清償4,130元，第37至72期每期清償9,860元之更生方案
    ，然聲請人於110年4月12日具狀表示難以負擔此更生方案，
    欲轉為清算程序。基上，聲請人原提出之更生方案未經債權
    人會議可決，且未達盡力清償標準，經通知提高更生方案金
    額後未提出新更生方案，並陳明願轉為清算程序，則原所提
    更生方案既無法依本條例第64條逕行認可，爰裁定開始本件
    清算程序，並命司法事務官進行本件清算程序。
三、依消費者債務清理條例第61條、第83條第1 項、第16條第1
    項 ，裁定如主文。
中　　華　　民　　國　　110 　年　　7 　　月　　30　　日
              　　      民事庭　　法　官　李姝蒓
以上正本係照原本作成。
本裁定已於110年7月30日下午4時公告。
如不服本裁定，應於裁定送達後10日內，以書狀向本院提出抗告
，並繳納抗告費新臺幣1千元。
中　　華　　民　　國　　110 　年　　7 　　月　　30　　日
  　                              書記官　郭南宏